---
title: "Parcial 1"
output: html_notebook
---
Autor: Daniel Fernando Beltrán Huertas
CC: 1032504151


2. Sean f(x) = tan(??x) y g(x) = sin(??x) dos funciones de valor real.

```{r}
f <-function(x){
  return(tan(pi*x))
}

g <-function(x){
  return(sin(pi*x))
}

#intersección
h <-function(x){
  return (f(x)-g(x))  
}

```

a) Utilice la siguiente formula recursiva con E = 10???9 para determinar al menos dos primeras raices
reales positivas, que representan la intersecci´on entre las funciones
```{r}
# El primer y segundo parámetro son aproximaciones de la solución
# Respectivamente corresponden a los valores iniciales de x_(n-1) y x_(n-2) 
formula <- function(x0, x1, tol){
  
  err = abs(x1-x0)
  cont <-0
  
  cat("---------------------------------------------------------------------------\n")
  cat(formatC( c("x_k"," f(x_k)","Error est."), width = -20, format = "f", flag = " "), "\n")
  cat("---------------------------------------------------------------------------\n")
  
  x = 0
  
  while(tol < err){
    #numerador de la expresion iterativa
    numerador = h(x1)*(x1-x0)
    
    #denominador de la expresion iterativa
    denominador = h(x1) - h(x0)
    
    
    #calcular x_n
    x = x1 - numerador/denominador
    
    err = abs(x - x1)
    cont <-cont+1
    
    #se preparan los valores para la siguiente iteracion
    x0 = x1
    x1 = x
    cat(formatC( c(x ,h(x), err), digits=15, width = -15, format = "f", flag = " "), "\n")
  }
  return (cat("\n\nLa intersección se encuentra en el punto x=", x, ", E=",err ," iteraciones = ", cont ,"\n"))
}

options(digits = 15)
#Advertencia: Los valores iniciales deben ser cercanos a la solucion para que haya convergencia
formula(1.3,1.1,1e-9)
formula(3.4,3.2,1e-9)
```


b) Aplicar otro m´etodo de: ii. Metodo de Newton


Metodo de newton
```{r}
newton1 = function(f, fp, x0, tol, maxiter){
  k = 0
  # Imprimir estado
  cat("---------------------------------------------------------------------------\n")
  cat(formatC( c("x_k"," f(x_k)","Error est."), width = -20, format = "f", flag = " "), "\n")
  cat("---------------------------------------------------------------------------\n")
  
  repeat{
    correccion = f(x0)/fp(x0)
    x1 = x0 - correccion
    dx = abs(x1-x0)
    # Imprimir iteraciones
    cat(formatC( c(x1 ,f(x1), dx), digits=15, width = -15, format = "f", flag = " "), "\n")
    x0 = x1
    k = k+1
    # until
    
    if(dx <= tol || k > maxiter ) break;
    }
    cat("---------------------------------------------------------------------------\n")
    
    if(k > maxiter){
      cat("Se alcanzó el máximo número de iteraciones.\n")
      cat("k = ", k, "Estado: x = ", x1, "Error estimado <= ", correccion)
       } else {
      cat("\n\nLa intersección se encuentra en el punto x=", x1, ", E=",correccion ," iteraciones = ", k ,"\n")}
}

#funcion a encontrar raíz
f = function(x) tan(pi*x) -sin(pi*x)

#derivada de f con respecto a x
fp = function(x) pi/(cos(pi*x))^2 - cos(pi*x)*pi

options(digits = 15)
newton1(f,fp, 1.2, 1e-9, 10)
newton1(f,fp, 3.3, 1e-9, 10)
```

##Conclusión

Observando los datos anteriores se obtuvieron resultados similares en ambos algoritmos. A partir de lo cual se puede suponer que la convergencia del algoritmo A es de orden cuadrática, no obstante el método de Newton es más rapido, ya que el Algoritmo A es mas inestable.

A partir de las pruebas realizadas se concluyó que el método de Newton es mejor dado que es más estable en función de los valores iniciales. Esto se debe principalmente a que solo se requiere de una única aproximación inicial, mientras que para el Algortimo A son necesarias 2 aproximaciones iniciales, la gran desventaja de requerir 2 aproximaciones es que en particular para funciones periódicas como la que se uso en el ejemplo si se emplean 2 valores lejanos de la solución el método no converge al valor esperado.     






