---
title: "Metodos numericos"
output: html_notebook
---



```{r}
f <- function (x) {
  return (exp(x) - pi*x)
}

plot(f)

```

## Metodo de Newton-Raphson

```{r}

fprima <- function(x){
  return (exp(x) - pi)
} 

newtonR <- function(x){

  E <- 1
  error <- 1e-5
  x1<-0 
  iteraciones<-0
  
  while(error < E){
    
    iteraciones <- iteraciones+1  
    x1 <- x - f(x)/fprima(x)
    E <- abs(x1-x)/abs(x1)
    x <- x1
    
  }
  E <<- E
  iteraciones <<- iteraciones
  
  return(x)
  
}


cat("Primera raiz: ", newtonR(1), "\nError: ", E , "\nIteraciones:", iteraciones)

cat("Segunda raiz: ", newtonR(2), "\nError: ", E, "\nIteraciones:", iteraciones)
```

## Metodo de biseccion

```{r}

biseccion <- function(a,b){
  
  
  E <- b-a
  error<- 1e-5
  x<-0
  iteraciones<-0
  
  while (error < E){
      
    x<- (a+b)/2
    
    if(f(x)*f(a) < 0 )
      b = x
    if(f(x)*f(b) < 0)
      a = x
    
    E <- (b-a)/2
    
    iteraciones<-iteraciones+1
  }
  iteraciones <<- iteraciones
  E <<- E
  return(x)
}

E<-0

cat("La primera raiz es: ", biseccion(0,1), "\nError: ", E, "\nIteraciones:", iteraciones)

cat("La segunda raiz es: ", biseccion(1,2), "\nError: ", E, "\nIteraciones:", iteraciones)

```

## Metodo de Punto fijo

```{r}

g <- function (x) {
  return (exp(x)/pi)
}

puntofijo <- function(a,b){
  
  error<-1e-5
  x<- a
  E<-b-a
  iteraciones<-0
  
  while(error < E)
  {
    x1 <- g(x)
    
    if(x != x1){
      x <- x + pasos
    }
    
    E <- abs(x1 -x)/abs(x1)
    
    iteraciones <- iteraciones+1
  }
  iteraciones <<- iteraciones
  E <<- E
  
  return (x)
}

pasos<-1/10000

E<-0
cat("Primera raiz: ", puntofijo(0,1), "\nError: ", E, "\nIteraciones:", iteraciones)

cat("Segunda raiz: ", puntofijo(1,2), "\nError: ", E, "\nIteraciones:", iteraciones)

```

##Conclusion

Tal y como se puede observar en los datos anteriores, el Metodo de Newton-Raphson es el que mejor converge, ademas presenta el error mas pequeno entre los 3 metodos. No obstante, este metodo tiene el problema de que no se puede garantizar que siempre encuentre la solucion.

Finalmente, cabe destacar que el metodo de punto fijo es el mas lento, sin embargo, el numero de repeticiones depende en gran medida del tamano de los pasos

